臺灣基隆地方法院民事裁定　　　　　　 100年度事聲字第18號
異　議　人　林重治
相　對　人　立固股份有限公司
上列異議人聲請命相對人限期行使權利事件，異議人就本院司法
事務官於民國100年2月10日所為99年度司聲字第371號駁回異議
人聲請之裁定提出異議，本院裁定如下：
    主  文
異議駁回。
    理  由
一、按當事人對於司法事務官處理事件所為之終局處分，得於處
    分送達後10日之不變期間內，以書狀向司法事務官提出異議
    ；司法事務官認前項異議有理由時，應另為適當之處分，認
    異議為無理由者，應送請法院裁定之；法院認第1 項之異議
    為有理由時，應為適當之裁定，認異議為無理由者，應以裁
    定駁回之；前項裁定，應敘明理由，並送達於當事人，民事
    訴訟法第240條之3及第240條之4亦定有明文。依上所述，本
    件異議人對於民事執行處司法事務官所為之執行處分異議，
    司法事務官認為異議無理由，乃送由法院裁定，核無不合，
    先予敘明。又原告之訴有起訴不合程式或不備其他要件者，
    法院應以裁定駁回之；但依其情形可以補正者，審判長應定
    期間先命補正，民事訴訟法第249條第1項第6 款及同條項但
    書亦分別定有明文。
二、本件異議意旨略以：異議人前遵原審通知，於民國100年1月
    17日陳報補正狀補正經濟部商業司公司及分公司基本資料明
    細到院，並無逾期拒不補正之情事；而相對人立固股份有限
    公司（下稱立固公司）業已解散，而其原先之法定代理人朱
    炳中只是人頭，新就任之董監事名單及戶籍資料則係屬私密
    文件，異議人取得困難，自不應強令異議人有陳報義務，爰
    依法聲明異議，請求廢棄原裁定並准予異議人取回提存物等
    語。
三、本院查：異議人前為取回擔保物，前依民事訴訟法第104 條
    第1項第3款之規定，向本院聲請通知相對人限期行使權利等
    情，業經本院調閱99年度司聲字第371 號卷宗，核對屬實。
    又相對人立固公司既已解散，異議人復未提出相對人清算人
    之相關資料，致本院無從通知相對人，揆諸首開說明，自有
    定期間先命異議人補正之必要，是本院司法事務官乃定10日
    之期間通知異議人補正立固股份有限公司之變更登記事項卡
    及其法定代理人、董事、監察人全體之最新戶籍謄本，於法
    並無違誤。異議人雖辯稱渠已於100年1月17日陳報補正狀，
    並無逾期不補正之情事云云，惟查其上開補正狀之附件，所
    陳報者僅為相對人之公司登記資料，自難謂異議人已依本院
    通知切實補正；至異議人辯稱相對人公司董監事之戶籍資料
    屬私密文件，渠無法取得云云，惟本院既已以正式之公文書
    通知異議人應補正之事項，則異議人本可持本院通知書向各
    該主管機關取得應補正之文書，並無任何困難，是異議人之
    前開異議，均無理由。從而，本院司法事務官以異議人未依
    限補正為由，任異議人之聲請為不合法，並據以駁回異議人
    之聲請，經核並無不合，異議意旨指摘原裁定不當，求予廢
    棄，為無理由，應予駁回。
四、依民事訴訟法第240條之4第3項，裁定如主文。
中    華    民    國    100  年    3      月    16    日
                  民事庭法  官  徐世禎
以上正本係照原本作成。
如對本裁定抗告，應於本裁定送達後10日內，向本院提出抗告狀
，並繳納抗告費新台幣1000元。
中    華    民    國    100  年    3      月    16    日
                        書記官  陸清敏